{"related": [], "etymology": null, "url": "https://en.wiktionary.org/wiki/pormenorizar", "definitions": ["to describe in great detail"], "verb": "pormenorizar", "synonyms": [], "description": "pormenorizar (first-person singular present pormenorizo, first-person singular preterite pormenoric\u00e9, past participle pormenorizado)", "conjugations": {"imperative": {"affirmative": ["", "pormenoriza (t\u00fa) - pormenoriz\u00e1 (vos)", "pormenorice", "pormenoricemos", "pormenorizad", "pormenoricen"], "negative": ["", "no pormenorices", "no pormenorice", "no pormenoricemos", "no pormenoric\u00e9is", "no pormenoricen"]}, "infinitive": "pormenorizar", "indicative": {"future": ["pormenorizar\u00e9", "pormenorizar\u00e1s", "pormenorizar\u00e1", "pormenorizaremos", "pormenorizar\u00e9is", "pormenorizar\u00e1n"], "preterite": ["pormenoric\u00e9", "pormenorizaste", "pormenoriz\u00f3", "pormenorizamos", "pormenorizasteis", "pormenorizaron"], "imperfect": ["pormenorizaba", "pormenorizabas", "pormenorizaba", "pormenoriz\u00e1bamos", "pormenorizabais", "pormenorizaban"], "conditional": ["pormenorizar\u00eda", "pormenorizar\u00edas", "pormenorizar\u00eda", "pormenorizar\u00edamos", "pormenorizar\u00edais", "pormenorizar\u00edan"], "present": ["pormenorizo", "pormenorizas (t\u00fa) - pormenoriz\u00e1s (vos)", "pormenoriza", "pormenorizamos", "pormenoriz\u00e1is", "pormenorizan"]}, "pastparticiple": {"plural": {"feminine": "pormenorizadas", "masculine": "pormenorizados"}, "singular": {"feminine": "pormenorizada", "masculine": "pormenorizado"}}, "gerund": "pormenorizando", "subjunctive": {"imperfect_se": ["pormenorizase", "pormenorizases", "pormenorizase", "pormenoriz\u00e1semos", "pormenorizaseis", "pormenorizasen"], "future": ["pormenorizare", "pormenorizares", "pormenorizare", "pormenoriz\u00e1remos", "pormenorizareis", "pormenorizaren"], "imperfect_ra": ["pormenorizara", "pormenorizaras", "pormenorizara", "pormenoriz\u00e1ramos", "pormenorizarais", "pormenorizaran"], "present": ["pormenorice", "pormenorices", "pormenorice", "pormenoricemos", "pormenoric\u00e9is", "pormenoricen"]}}, "pronunciations": []}